臺灣高雄地方法院刑事判決
公　訴　人　臺灣高雄地方法院檢察署檢察官
被　　　告　甲○○
　　　　　　　　　　現於臺灣高雄看守所
上列被告因竊盜案件，經檢察官聲請簡易判決處刑（93年偵字第
21979 號）及移送併辦 (93年偵字第23610 號），經本院改依通
常訴訟程序審理，嗣被告就被訴事實均為有罪之陳述，本院裁定
由獨任法官依簡式審判程序審理，爰判決如下：
    主  文
甲○○連續攜帶兇器竊盜，未遂，累犯，處有期徒刑柒月。扣案
之活動板手、鉗子各壹支，均沒收之。
    事  實  及  理  由
一、被告甲○○意圖為自己不法所有，基於竊盜之概括犯意，先
    與黃智源基於共同之犯意聯絡，於93年10月28日淩晨3 時40
    分許，在高雄縣仁武鄉○○路高速橋下，竊取乙○○所有之
    車牌號碼ＨＡＸ-799號機車及其上之鋼筋 (起訴書漏載鋼筋
    部分)； 復於同日凌晨4 時30分許，與黃智源在高雄縣仁武
    鄉○○路與仁德巷口工地，竊取東琳建設股份有限公司（下
    稱東琳公司）所有之鋼筋80公斤後，旋為警當場查獲。詎被
    告甲○○又意圖為自己不法所有，承上竊盜之概括犯意，於
    93 年11 月20日上午9 時30分許，在高雄縣大社鄉○○路
    138 號，持自己所有可供凶器使用之活動扳手及鉗子各1 支
    ，著手拆卸上址鐵門正欲入內行竊時，經李進壽發現告知所
    有人戊○○報警當場查獲而未遂，並扣得上開作案用之扳手
    及鉗子各1 支，案經高雄縣警察局仁武分局移送檢察官起訴
    。
二、上開共同連續竊盜之犯罪事實，業經被告於本院審理時坦承
    不諱，核與共同被告黃智源之供述、告訴人東琳公司工地負
    責人丁○○之指述、及被害人乙○○之指述各節相符，此外
    復有贓物認領保管收據、照片7 張在卷為證。又被告另涉加
    重竊盜未遂之犯行，亦經被告於本院審理時坦承不諱，核與
    被害人戊○○之指訴、證人李進壽之證述相符，另尚有扣案
    之活動扳手及鉗子各1 支、照片5 張供參。綜上，被告之自
    白與事實相符，上開犯行事證明確，堪可認定。
三、按刑法第321 條第1 項第3 款之攜帶兇器竊盜罪，係以行為
    人攜帶兇器竊盜為其加重條件，此所謂兇器，其種類並無限
    制，凡客觀上足對人之生命、身體、安全構成威脅，具有危
    險性之兇器均屬之，且祇須行竊時攜帶此種具有危險性之兇
    器為已足，並不以攜帶之初有行兇之意圖為必要，最高法院
    79年台上字第5253號判例可資參照。經查，扣案之活動板手
    長19.5公分，鉗子長21公分，經本院勘驗結果，材質均係鐵
    製，質地堅硬，堪認客觀上係足以殺傷人之生命、身體，具
    有危險性之兇器，有本院準備程序中當庭勘驗筆錄一份在卷
    為證 (見本院卷第42頁）。核被告於93年10月28日凌晨先後
    二次與黃智源共同連續竊盜犯行，暨同年11月20日上午持自
    己所有可供凶器使用之扳手及鉗子各1 支，著手欲行竊，即
    遭當場查獲違犯加重竊盜未遂罪，分別係犯刑法第320 條第
    1 項之普通竊盜罪，及同法第321 條第2 項、第1 項第3 款
    攜帶兇器竊盜未遂罪，被告與黃智源，就上開二次普通竊盜
    犯行有犯意聯絡及行為分擔，為共同正犯；被告前2 次普通
    竊盜既遂罪行，與第3 次攜帶凶器竊盜未遂犯行，時間緊接
    ，觸犯基本構成要件相同之罪名，顯係基於概括犯意為之，
    應依連續犯規定論以較重之攜帶兇器竊盜未遂罪論，並加重
    其刑。公訴人雖未就被告第二次加重竊盜未遂犯行 (即移送
    併辦部分)起 訴，惟該部分犯行與已起訴部分，有連續犯之
    裁判上一罪關係，為起訴效力所及，本院自得併予審理。
四、查被告前因違反毒品危害防治條例案件，經本院90年訴字第
    1272號判決科處有期徒刑1 年2 月、5 月確定，並合併定應
    執行刑1 年5 月；復因違反槍砲彈藥刀械管制條例案件，經
    本院89年訴字第971 號判決確定，應處有期徒刑1 年6 月，
    上開案件並接續執行，於92年2 月6 日因縮短刑期假釋出監
    ，並於93年6 月12日保護管束期滿，未經撤銷假釋，以已執
    行論，有台灣高等法院被告前案紀錄表在卷供核，被告於有
    期徒刑執行完畢後，5 年內再犯本件有期徒刑之罪，為累犯
    ，應依刑法第47條之規定，加重其刑，被告同時有二種以上
    刑之加重事由，應依法遞加之。再被告著手於竊盜之實行而
    不遂，為未遂犯，應減輕其刑，並與前開加重其刑部分，依
    法先加後減之。爰審酌被告正值青壯，竟不思以正當之方式
    獲取財物，而貪圖私慾，竊取他人之財物，侵害他人之財產
    安全，惡性非輕；惟念所竊取之財物價值不高，又所竊得之
    物均已為警查獲而發還被害人、另攜帶凶器竊盜部分係屬未
    遂等一切情狀，量處如主文所示之刑。又扣案之活動板手、
    鉗手各1 支，係被告所有且供本件犯罪所用之物，業經被告
    供明在卷，應依刑法第38條第1 項第2 款之規定，併予宣告
    沒收。
伍、據上論斷，依刑事訴訟法第299 條第1 項前段、第273 條之
    1 第1 項、刑法第28條、第56條、第321 條第2 項及第1 項
    第3 款、第26條前段、第47條、第38條第1 項第2 款規定，
    判決如主文。
六、如不服本判決，應於判決送達之日起10日內，向本院提出上
    訴狀。
本案經檢察官丙○○到庭執行職務。
中　　華　　民　　國　　94　　年　　10　　月　　14　　日
                  刑事第十三庭  法  官   張金柱
以上正本證明與原本無異。
如不服本判決，應於收受送達後10日內向本院提出上訴書狀。
（須附繕本）
中　　華　　民　　國　　94　　年　　10　　月　　14　　日
             　　　　　　       書記官   蘇  豫
附錄本判決論罪科刑法條全文：
刑法第321條第1項第3款
犯竊盜罪而有左列情形之一者，處6 月以上、5 年以下有期徒刑
：
三、攜帶兇器而犯之者。
